臺灣板橋地方法院刑事判決　　　　　　　　　　　　　九十三年度訴字第五一六號
　　公　訴　人　臺灣板橋地方法院檢察署檢察官
　　被　　　告　甲○○
右列被告因毒品危害防制條例案件，經檢察官提起公訴（九十三年度毒偵字第四０號
），經本院合議庭裁定改依簡式審判程序審理並判決如左：
    主  文
甲○○連續施用第一級毒品，累犯，處有期徒刑捌月，扣案之第一級毒品海洛因壹包
（淨重零點參公克）沒收銷燬；又連續施用第二級毒品，累犯，處有期徒刑肆月；應
執行有期徒刑拾月，扣案之第一級毒品海洛因壹包（淨重零點參公克）沒收銷燬。
    事  實
一、甲○○前因竊盜案件，經臺灣桃園地方法院於民國九十一年七月二十四日以八十
    九年度易字第二九一四號判處有期徒刑六月確定，於九十二年三月十三日易科罰
    金執行完畢。又前因施用毒品案件，於八十九年間及九十二年間先後二次經送觀
    察、勒戒後，均認無繼續施用毒品之傾向，由臺灣板橋地方法院檢察署檢察官與
    臺灣高雄地方法院檢察署檢察官分別於八十九年十二月二十六日、九十二年二月
    二十三日以八十九年度毒偵緝字第一三三六號、九十二年度毒偵緝字第八八號為
    不起訴處分確定。猶不知悔改，分別基於施用第一級毒品海洛因與第二級毒品安
    非他命之概括犯意，自九十二年十一月某日至九十二年十二月九日上午止，在臺
    北縣林口鄉○○路二六號二樓，以將海洛因放入香煙內吸食之方式，連續施用第
    一級毒品海洛因多次，另自九十二年十一月某日至九十二年十二月五日止，以將
    安非他命置於水煙斗內吸食之方式，在上址連續施用第二級毒品安非他命多次。
    嗣於九十二年十二月九日晚間九時許，在臺北縣林口鄉○○路二六號二樓為警查
    獲，並扣得其所有供施用之第一級毒品海洛因一包（毛重０‧七公克，淨重０‧
    三公克）。
二、案經臺北市政府警察局移送臺灣板橋地方法院檢察署檢察官偵查起訴。
    理  由
一、右揭犯罪事實，業據被告甲○○於本院審理中坦承不諱，而其於九十二年十二月
    九日晚間為警查獲後採集其尿液送驗，確呈鴉片類、安非他命類陽性反應，有明
    生生物科技股份有限公司九十三年一月一日濫用藥物檢體檢驗報告及法務部調查
    局九十三年五月七日調科壹字第０九三六二三九一一四０號檢驗通知書各乙紙附
    卷足稽，且有被告自承係其所有（見偵查卷第十九頁、第三十一頁反面）供施用
    之第一級毒品海洛因一包（淨重零點三公克）扣案可證，又前開海洛因一包確含
    第一級毒品海洛因成分，有臺北市政府警察局刑事警察大隊查獲涉嫌毒品危害防
    制條例毒品初步鑑驗報告單在卷可憑，足認被告之自白與事實相符。再被告有事
    實欄所示之施用毒品前科，有臺灣高雄地方法院檢察署檢察官九十二年度毒偵緝
    字第八八號不起訴處分書與臺灣高等法院被告全國前案紀錄表在卷足憑，其於觀
    察、勒戒執行完畢釋放後，五年內再犯本件施用第一、二級毒品之罪，事證明確
    ，洵堪認定。
二、按行為後法律有變更者，適用裁判時之法律，刑法第二條第一項前段定有明文。
    本件被告行為後，毒品危害防制條例業於九十二年六月六日經立法院修正通過，
    於九十二年七月九日公布修正全文，並自公布後六個月即九十三年一月九日開始
    施行，惟上開條例第十條之規定於修正前後，其構成要件及刑度均無變更，自不
    生新舊法比較之問題。又海洛因、安非他命分別係上開條例第二條第二項第一款
    、第二款所稱之第一級、第二級毒品，是核被告所為，係犯上開條例第十條第一
    項之施用第一級毒品罪及同條第二項之施用第二級毒品罪。被告持有第一級毒品
    海洛因、第二級毒品安非他命之行為，均為其施用之高度行為所吸收，不另論罪
    。又被告先後多次施用海洛因與安非他命之犯行，均時間緊接，方法相同，所犯
    係構成要件相同之罪，顯係基於概括犯意反覆為之，為連續犯，應依刑法第五十
    六條之規定論以一罪，並加重其刑。而被告所犯施用第一級毒品罪及第二級毒品
    罪二罪間，犯意個別，行為互殊，應予分論併罰。公訴人雖僅就被告於九十二年
    十二月九日晚間經警查獲採尿前二十六小時、九十六小時內施用第一級毒品海洛
    因、第二級毒品安非他命之犯行起訴，其餘施用第一、二級毒品行為部分，未據
    起訴，然該等事實與已起訴部分，具有連續犯之裁判上一罪關係，茲如前述，應
    均為起訴效力所及，本院自得併予審理，附此敘明。又被告有事實欄所載犯罪科
    刑執行情形，有前引臺灣高等法院被告全國前案紀錄表存卷足憑，其於有期徒刑
    執行完畢後五年內，再犯本件有期徒刑以上之罪，為累犯，應依刑法第四十七條
    之規定，遞加重其刑。爰審酌被告素行非佳，前經二次觀察、勒戒，仍未能戒除
    吸毒惡習，惟犯後深表悔悟，態度良好，兼衡其生活狀況、施用毒品之時間、手
    段、動機等一切情狀，就其所犯上開二罪，各量處如主文所示之刑，並定其應執
    行之刑，以示懲儆。
三、扣案之第一級毒品海洛因一包（淨重零點三公克），係查獲之毒品，不問屬於犯
    人與否，應依毒品危害防制條例第十八條第一項前段之規定沒收銷燬之。
四、末按「除被告所犯為死刑、無期徒刑、最輕本刑為三年以上有期徒刑之罪或高等
    法院管轄第一審案件者外，於前條第一項程序進行中，被告先就被訴事實為有罪
    之陳述時，審判長得告知被告簡式審判程序之旨，並聽取當事人、代理人、辯護
    人及輔佐人之意見後，裁定進行簡式審判程序。」刑事訴訟法第二百七十三條之
    一第一項定有明文。查本件被告所犯毒品危害防制條例第十條第一、二項之施用
    第一、二級毒品罪，其法定刑分別為六月以上五年以下有期徒刑及三年以下有期
    徒刑之罪，非最輕本刑為三年以上有期徒刑之罪，且被告於本院九十三年六月二
    十三日審判程序進行中，復就被訴之事實為有罪之陳述，經告知被告簡式審判程
    序之旨，被告及公訴人對於本件改依簡式審判程序審理亦均表示無意見，是本院
    即依前揭刑事訴訟法規定，裁定本件進行簡式審判程序，末此敘明。
據上論斷，應依刑事訴訟法第二百七十三條之一第一項、第二百九十九條第一項前段
，毒品危害防制條例第十條第一項、第二項、第十八條第一項前段，刑法第十一條前
段、第五十六條、第四十七條、第五十一條第五款，判決如主文。
本案經檢察官李吉祥到庭執行職務。
中      華      民      國      九十三      年     七  月      十四     日
                                  臺灣板橋地方法院刑事第十二庭
                                      審判長法  官  許仕楓
                                            法  官  陳恒寬
                                            法  官  吳佳穎
右正本證明與原本無異。
如不服本判決，應於判決送達後十日內，向本院提出上訴狀。
                                            書記官  呂妍旻
中      華      民      國      九十三      年     七   月      十四    日
附錄本案論罪科刑法條全文
毒品危害防制條例第十條
  施用第一級毒品者，處六月以上五年以下有期徒刑。
  施用第二級毒品者，處三年以下有期徒刑。
